# 土地认缴摊销的问题

提问人：太阳晒不黑 时间：2017-09-05 17:31:15
合资公司一方现金出资，一方股东土地认缴出资（股东承诺三年办完土地证实缴），合资公司在基建期，财务做账把货币资金作为实收资本，认缴的土地未做账。问题是：合资公司基建期，因为账上没有土地，土地摊销金额怎么计入在建工程，如果不计入，工程投资概算上有土地这一块。请各位老师指点。

回答人：chenyiwei
如果按约定 3 年内完成土地过户无障碍的，则合资公司应在开始实际占用该土地进行项目建设之日，按股东各方约定的价值确认该项土地使用权，同时贷记实收资本和资本公积，不能仅仅因为未完成过户就不确认。

提问人：zengfengxia 时间：2017-09-08 16:13:09
未过户的土地确认实收资本是不是不符合公司法的规定？

回答人：chenyiwei
可以先贷记资本公积（或其他应付款），完成过户后再转入实收资本。